臺灣高雄地方法院刑事判決　　　　　　　93年度訴字第3247號
公　訴　人　臺灣高雄地方法院檢察署檢察官
被　　　告　甲○○
選任辯護人　王進勝律師
　　　　　　黃馨儀律師
　　　　　　黃淑芬律師
被　　　告　乙○○
　　　　　　丙○○
上列被告等因賭博案件，經檢察官提起公訴（93年度偵字第1330
6號），本院以簡式審判程序判決如下：
    主  文
甲○○共同連續意圖營利，聚眾賭博，處有期徒刑伍月，如易科
罰金，以參佰元折算壹日。如附表所示編號一至十一所示之物，
均沒收。
乙○○共同連續意圖營利，聚眾賭博，處有期徒刑伍月，如易科
罰金，以參佰元折算壹日。如附表所示編號一二至十八所示之物
，均沒收。
丙○○共同連續意圖營利，聚眾賭博，累犯，處有期徒刑陸月，
如易科罰金，以參佰元折算壹日。如附表所示編號一二至十八所
示之物，均沒收。
    事  實
一、甲○○意圖營利，並基於概括犯意，自民國91年底起，提供
    高雄市前金區○○○路27巷42號租屋處為賭博場所，其賭博
    方式為：由賭客以電話下單方式，假稱買賣台灣股市指數期
    貨，下單之計算方式為口，惟甲○○實際上並未將客戶之買
    賣下單至合法之期貨交易市場，而係與賭客以買空賣空當日
    沖銷之方式賭博，原則上均於當日以台灣股市指數漲跌之差
    距決定輸贏，賭客若選擇下「多單」（即看漲），而台灣股
    市指數上漲，則甲○○每點需賠賭客新臺幣（下同）200 元
    ，若台灣股市指數下跌，則每點贏賭客200 元；賭客若選擇
    下「空單」（即看跌），而台灣股市指數上漲，則每點贏賭
    客200 元，若台灣股市指數下跌，則每點需賠賭客200 元，
    可當日平倉結算盈虧，或留倉至當月第3 週星期3 再結算，
    另每筆交易不論輸贏，甲○○均向下單之賭客抽取每口600
    元之手續費方式從中牟利，並以銀行轉帳之方式領取或支付
    賭金。甲○○並僱用有犯意聯絡之林秀玲及張世蓉（二人另
    由檢察官為不起訴處分）在上揭賭博場所擔任接單人員，並
    使用0000000 等8 線電話接受賭客下單，甲○○遂以此方式
    連續聚集蘇文山等不特定賭客參與賭博。
二、丙○○曾於91年間，因違反電子遊戲場業管理條例案件，經
    法院判處有期徒刑3 月確定，嗣於91年10月24日易科罰金執
    行完畢。詎丙○○仍不知警惕，與乙○○基於意圖營利之概
    括犯意聯絡，自92年11月底起，由丙○○提供高雄縣鳳山市
    ○○路91號2 樓為賭博場所，二人亦以上揭方式與不特定下
    單之賭客進行對賭，乙○○並僱用有犯意聯絡之陳秀貞（另
    由檢察官為緩起訴處分）為接單人員，而連續聚集不特定賭
    客參與賭博。
三、嗣於93年4 月7 日，經法務部調查局南部地區機動工作組人
    員，至上揭二處賭博場所執行搜索，並扣得如附表所示甲○○、乙○○及丙○○所有供賭博使用之器具，而查獲上情。
    理  由
一、本件被告甲○○、乙○○及丙○○所犯，均係死刑、無期徒
    刑、最輕本刑為3 年以上有期徒刑以外之罪，被告3 人於準
    備程序中就被訴事實均為有罪之陳述，經法官告知簡式審判
    程序之旨，並聽取公訴人及被告等意見後，本院認為適宜由
    受命法官獨任進行簡式審判程序，先予敘明。
二、被告3 人係以上揭方式與不特定下單之賭客為賭博行為，實
    際上並未將賭客之買賣交易下單至合法之期貨交易市場之事
    實，業據被告3 人於警訊、偵查及本院審理中均坦白承認，
    核與證人即賭客蘇文山、陳志成等人於調查站及偵查中證述
    之情節相符，復有扣案如附表所示被告甲○○3 人所有供渠
    等犯罪所用之物，本件事證明確，被告3 人有上揭賭博之犯
    行，均應堪認定。
三、按賭博係指憑偶然之事實，互爭勝負以決財物之得喪，本件
    被告3 人分別以上揭處所，擺設如附表所示之供賭博使用之
    器具後，即接受不特定賭客，以台灣股市指數之漲跌為標的
    下單對賭，是渠等所為招攬賭客及接受賭客下單之行為，自
    屬賭博之構成要件行為，且被告3 人均向下單之賭客抽取每
    口600 元之手續費方式，從中牟利，亦足徵被告等均有營利
    之意圖，是核被告3 人所為，均係犯刑法第268 條之意圖營
    利供給賭博場所罪及意圖營利聚眾賭博罪。被告甲○○、林
    秀玲及張世蓉間，另被告乙○○、丙○○及陳秀貞彼此間，
    就上揭賭博之犯行，分別有犯意聯絡及行為分擔，應分別論
    以共同正犯。被告3 人以同一上揭賭博犯行，同時觸犯意圖
    營利供給賭博場所罪及意圖營利聚眾賭博罪，為想像競合犯
    ，均應從情節較重之意圖營利聚眾賭博罪處斷。被告甲○○
    、乙○○及丙○○多次意圖營利聚眾賭博之犯行，時間緊接
    ，犯罪方法相同，且觸犯構成要件相同之罪名，顯係基於概
    括犯意反覆為之，均應依連續犯規定論以一罪。檢察官已於
    本院審理中，就被告三人之起訴事實，變更為如上揭所示之
    賭博犯行，罪名部分亦均變更為刑法第268 條之賭博罪嫌，
    而依被告3 人於調查站及偵查中之供詞與卷附之證據，被告
    3 人應係以上揭假藉期貨交易之名義，實際上則進行賭博行
    為之方式犯罪，是檢察官於本院審理中已更正被告3 人之犯
    罪事實及罪名，本院爰不再變更起訴法條，應予敘明。查被
    告丙○○曾於91年間，因違反電子遊戲場業管理條例案件，
    經法院判處有期徒刑3 月確定，嗣於91年10月24日易科罰金
    執行完畢之事實，有台灣高等法院被告全國前案紀錄表1 份
    在卷可查，其受有期徒刑之執行完畢，5 年以內再犯本件有
    期徒刑以上之罪，為累犯，應依法加重其刑。爰審酌被告3
    人假藉期貨交易，實際上卻從事賭博行為之方式，任意聚集
    民眾賭博財物，足以敗壞社會善良風氣，惟念及被告3 人犯
    後均坦認犯行，態度尚可，及渠等犯罪手段、犯罪所得利益
    與其他一切情狀，分別量處如主文所示之刑，並均諭知易科
    罰金之折算標準。如附表所示之物，分別係被告3 人所有，
    且係供渠等犯罪所用之物，業據被告3 人供述屬實，應依刑
    法第38條第1 項第2 款規定，均宣告沒收。
據上論斷，應依刑事訴訟法第299 條第1 項前段、第273 條之1
第1 項，刑法第28條、第56條、第268 條、第55條、第47條、第
41條第1 項前段、第38條第1 項第2 款，罰金罰鍰提高標準條例
第1 條前段、第2 條，判決如主文。
中　　華　　民　　國　　94　　年　　5 　　月　　31　　日
                        刑事第四庭  法　官  呂憲雄
以上正本證明與原本無異。
如不服本判決，應於收受送達後10日內向本院提出上訴書狀。
中　　華　　民　　國　　94　　年　　5 　　月　　31　　日
　　　　　　　　　　　　　　　　　　書記官  吳良美
附錄本判決論罪科刑法條
中華民國刑法第268條
(圖利供給賭場或聚眾賭博罪)
意圖營利，供給賭博場所或聚眾賭博者，處3 年以下有期徒刑，
得併科3 千元以下罰金。
附表：
┌──┬────┬───────┬───┐
│編號│所有人  │扣案物品      │數量  │
├──┼────┼───────┼───┤
│1   │甲○○  │電話機        │2台   │
├──┼────┼───────┼───┤
│2   │同上    │行動電話      │14支  │
├──┼────┼───────┼───┤
│3   │同上    │小型錄音機    │2台   │
├──┼────┼───────┼───┤
│4   │同上    │錄音帶        │7捲   │
├──┼────┼───────┼───┤
│5   │同上    │數據機        │1台   │
├──┼────┼───────┼───┤
│6   │同上    │電腦主機      │1台   │
├──┼────┼───────┼───┤
│7   │同上    │存摺          │8本   │
├──┼────┼───────┼───┤
│8   │同上    │土地銀行票據  │1本   │
│    │        │明細表        │      │
├──┼────┼───────┼───┤
│9   │同上    │月報表        │4張   │
├──┼────┼───────┼───┤
│10  │同上    │日報表        │2冊   │
├──┼────┼───────┼───┤
│11  │同上    │記事本        │1本   │
├──┼────┼───────┼───┤
│12  │丙○○  │電腦主機      │1 台  │
│    │乙○○  │              │      │
├──┼────┼───────┼───┤
│13  │同上    │匯款單        │1冊   │
├──┼────┼───────┼───┤
│14  │同上    │存款條及交易  │1冊   │
│    │        │雜記等資料    │      │
├──┼────┼───────┼───┤
│15  │同上    │客戶往來資料  │1冊   │
├──┼────┼───────┼───┤
│16  │同上    │客戶交易明細  │1冊   │
├──┼────┼───────┼───┤
│17  │同上    │交易記事本    │1冊   │
├──┼────┼───────┼───┤
│18  │同上    │電話錄音帶    │3捲   │
└──┴────┴───────┴───┘
